臺灣臺南地方法院刑事判決
110年度易字第615號
公  訴  人  臺灣臺南地方檢察署檢察官
被      告  陳俊吉


            李燕怡


上列被告等因詐欺等案件，經檢察官提起公訴（109年度偵字第8
077號），被告2人於準備程序中就被訴事實均為有罪之陳述，經
告知簡式審判程序之旨，並聽取被告與公訴人意見後，本院合議
庭裁定由受命法官獨任以簡式審判程序進行審理，判決如下：
    主  文
丙○○共同犯詐欺取財罪，共叁罪，各處有期徒刑陸月，如易科罰
金，均以新臺幣壹仟元折算壹日。應執行有期徒刑拾月，如易科
罰金，以新臺幣壹仟元折算壹日。
乙○○共同犯詐欺取財罪，共叁罪，各處有期徒刑陸月，如易科罰
金，均以新臺幣壹仟元折算壹日。應執行有期徒刑拾月，如易科
罰金，以新臺幣壹仟元折算壹日。
    事實及理由
壹、程序事項：按被告丙○○、乙○○所犯均為死刑、無期徒刑、最
    輕本刑3年以上有期徒刑以外之罪，亦非屬高等法院管轄之
    第一審案件，其等於準備程序就被訴事實均為有罪陳述，經
    告知簡式審判程序之旨，並聽取檢察官、被告2人之意見後
    ，本院合議庭依刑事訴訟法第273條之1第1項規定裁定進行
    簡式審判程序，則本案之證據調查，依同法第273條之2規定
    ，不受同法第159條第1項、第161條之2、第161條之3、第16
    3條之1及第164條至第170條所規定證據能力認定及調查方式
    之限制，合先敘明。
貳、實體事項：
一、本件犯罪事實及證據，除證據部分增列「被告丙○○、乙○○於
    本院準備程序及審理程序之自白」外，餘均引用檢察官起訴
    書（如附件）之記載。
二、論罪科刑：
㈠、核被告丙○○、乙○○所為，均係犯刑法第216條、第215條之行
    使業務上登載不實文書罪以及同法第339條第1項之詐欺取財
    罪。被告丙○○、乙○○2人間就行使業務登載不實文書及詐欺
    取財罪，均有犯意聯絡及行為分擔，均為共同正犯。被告丙
    ○○、乙○○2人業務登載不實文書之低度行為，為其等行使業
    務登載不實文書之高度行為所吸收，不另論罪。被告丙○○、
    乙○○2人均以一行為觸犯行使業務登載不實文書罪及詐欺取
    財罪，為想像競合之裁判上一罪，依刑法第55條之規定，從
    一重論以刑法第339條第1項之詐欺取財罪。被告丙○○、乙○○
    2人於鹽水區公所、下營區公所、麻豆區公所之勞務採購案
    之詐欺取財罪，係為向各該區公所請款之目的而行使，各係
    基於單一之犯意，於密切接近之時間實施，且侵害同一被害
    法益，各行為之獨立性極為薄弱，依一般社會健全觀念，在
    時間差距上，難以強行分開，在刑法評價上，以視為數個舉
    動之接續施行，合為包括之一行為予以評價，均應認屬詐欺
    取財之接續犯，而論以包括之一罪。被告丙○○、乙○○2人於
    附件犯罪事實欄二㈠㈡㈢向鹽水區公所、下營區公所、麻豆區
    公所詐欺取財行為，為犯意各別，行為互殊，應予分論併罰
    。
㈡、爰審酌被告丙○○、乙○○犯罪之動機、目的、手段、造成之損
    害，以及被告2人於犯後坦承犯行之態度，兼衡被告2人自陳
    專科畢業之智識程度，已婚，有2個小孩，1個已成年、1個
    未成年，目前均從事機關抽水機、水閘門承攬工作，與配偶
    、母親、小孩同住等一切情狀，各量處如主文所示之刑，並
    定其應執行之刑暨均諭知如易科罰金之折算標準。
三、沒收：
㈠、按犯罪所得，屬於犯罪行為人者，沒收之。但有特別規定者
    ，依其規定。犯罪所得已實際合法發還被害人者，不予宣告
    沒收或追徵。刑法第38條之1第1項、第5項分別定有明文。
    前條犯罪所得及追徵之範圍與價額，認定顯有困難時，得以
    估算認定之。第38條之追徵，亦同。宣告前二條之沒收或追
    徵，有過苛之虞、欠缺刑法上之重要性、犯罪所得價值低微
    ，或為維持受宣告人生活條件之必要者，得不宣告或酌減之
    。刑法第38條之2亦定有明文。
㈡、被告丙○○為寶歆工程有限公司之代表人，寶歆公司雖取得鹽
    水區公所、下營區公所、麻豆區公所給付之工程款新臺幣（
    下同）3,45萬9,767元、81萬449元、150萬7,107元，共計57
    7萬7,323元，然上開工程款並非全屬犯罪所得；被告2人因
    本件遭查獲以電腦「小畫家」軟體變造照片日期或以舊照片
    混充當月工作月報水門巡查照片等情事，業經下營區公所函
    寶歆公司扣罰17萬6,968元，麻豆區公所已自第4季應支付之
    款項中扣減47萬7,994元，應認上開遭扣罰及扣減之金額即
    為本案之犯罪所得，且業已發還被害人，依刑法第38條之1
    第5項規定，不予宣告沒收。至於麻豆區公所部分雖尚未扣
    繳，然被告表示願依民事訴訟程序之結果履行，本院認若此
    時對被告宣告沒收，恐有過苛之虞，爰不予宣告沒收，附此
    敘明。
據上論斷，應依刑事訴訟法第299條第1項前段、第273條之1第1
項、第310條之2，刑法第28條、第216條、第215條、第339條第1
    項、第55
條、第51條第5款、第41條第1項前段、第8項，判決如主文。
本案經檢察官劉修言提起公訴，檢察官甲○○到庭執行職務。
中　　華　　民　　國　　110 　年　　12　　月　　29　　日
　　　　　　　　　刑事第六庭  法　官　高如宜
以上正本證明與原本無異。
如不服本判決應於收受本判後20日內向本院提出上訴書狀，並應
敘述具體理由。其未敘述上訴理由者，應於上訴期間屆滿後20日
內向本院補提理由書狀（均須按他造當事人之人數附繕本）「切
勿逕送上級法院」。
  　　　　　　　　　　　　　　書記官　蔡雅惠
中　　華　　民　　國　　110 　年　　12　　月　　29　　日

附錄本案論罪科刑法條
中華民國刑法第216條
（行使偽造變造或登載不實之文書罪）
行使第210條至第215條之文書者，依偽造、變造文書或登載不實
事項或使登載不實事項之規定處斷。

中華民國刑法第215條
從事業務之人，明知為不實之事項，而登載於其業務上作成之文
書，足以生損害於公眾或他人者，處3年以下有期徒刑、拘役或1
萬5千元以下罰金。

中華民國刑法第339條
（普通詐欺罪）
意圖為自己或第三人不法之所有，以詐術使人將本人或第三人之
物交付者，處5年以下有期徒刑、拘役或科或併科50萬元以下罰
金。
以前項方法得財產上不法之利益或使第三人得之者，亦同。
前二項之未遂犯罰之。

附件：
臺灣臺南地方檢察署檢察官起訴書 
　　　　　　　　　　　　　　　　　　 109年度偵字第8077號
　　被　　　告　丙○○　男　45歲（民國00年0月00日生）
　　　　　　　　　　　　住○○市○○區○○路00號
　　　　　　　　　　　　國民身分證統一編號：Z000000000號
　　 　　　   　乙○○　女　44歲（民國00年00月00日生）
　　　　　　　　　　　　住○○市○○區○○路00號
　　　　　　　　　　　　國民身分證統一編號：Z000000000號
上列被告等因詐欺等案件，已經偵查終結，認應提起公訴，茲將
犯罪事實及證據並所犯法條分敘如下：
　　　　犯罪事實
一、丙○○與乙○○係夫妻，丙○○係址設臺南市○○區○○路00號1樓寶
    歆工程有限公司（下稱寶歆公司）負責人，負責寶歆公司工
    程投標及施作等業務，乙○○係寶歆公司行政人員及出納，並
    負責協助丙○○製作寶歆公司對外文書，丙○○及乙○○均為從事
    業務之人。緣臺南市鹽水區公所(下稱鹽水區公所)辦理「10
    6年度鹽水區抽水機及水閘門巡查操作管理開口契約」（下
    稱106年鹽水水門巡查契約）及「107年度鹽水區抽水機及水
    閘門巡查操作管理開口契約」（下稱107年鹽水水門巡查契
    約）勞務採購招標案，寶歆公司分別於民國106年1月間及10
    7年1月間以新臺幣（下同）160萬元及195萬元得標承攬；另
    臺南市下營區公所（下稱下營區公所）辦理「107年度下營
    區水閘門及抽水機委外操作及巡查（開口契約）」（下稱10
    7年下營水門巡查契約）勞務採購招標案，寶歆公司於106年
    12月間以106萬元得標承攬；復臺南市麻豆區公所（下稱麻
    豆區公所）辦理「107年度麻豆區水門與抽水機操作管理（
    開口契約）」（下稱107年麻豆水門巡查契約）勞務採購招
    標案，寶歆公司於106年12月間以280萬元得標承攬。
二、丙○○及乙○○明知寶歆公司於前揭4勞務採購案履約期間，應
    於每月完成至少1次轄區內所有水閘門之巡檢，並於每月5日
    前製作工作月報函送前揭各區公所，該工作月報需附當月拍
    攝之水門巡查照片，寶歆公司須每3個月提送各期完工請款
    計價單等文件等驗收文件辦理請款，經各區公所驗收核可後
    付款，渠等雖有巡檢各水閘門，惟仍有部分水閘門照片有所
    不足或缺漏，為求順利取得水門巡查契約工程之工程款，竟
    共同意圖為自己不法之所有，基於製作、行使業務上登載不
    實文書及詐欺取財之犯意聯絡，為下列行為：
  ㈠依據106年鹽水水門巡查契約第8條（十八）、107年鹽水水門
    巡查契約第8條（十七）規定：「廠商應於每月完成至少一
    次本轄區內所有水閘門之巡檢及實施APP巡查上傳，並製作
    巡檢報告一份於每月5日前函送本所」，另106年鹽水水門巡
    查契約之工作說明書貳、代操作相關規定五及107年鹽水水
    門巡查契約之工作說明書貳、代操作相關規定六：「鹽水區
    水閘門共計97座以上（未含今年度施設部分），為利水閘門
    於豪雨颱風期間發揮功效，故應按時巡查水閘門啟閉正常（
    避免有雜草垃圾堆置於水閘門）及水門構造外觀檢視，廠商
    應於每月巡查一次（視現況增加），並附水門定期檢查表（
    含彩色照片【照片應標示巡查當日日期】）及上傳相關檢查
    資料至臺南水情巡查報APP。」丙○○及乙○○均明知寶歆公司
    履約前揭2勞務採購案，每月依約檢送鹽水區公所巡檢報告
    如【附表一】所列之充作其他申報年月中水門巡查照片非當
    月拍攝，竟由丙○○指示乙○○由以電腦修圖「小畫家」軟體，
    變造工作月報檢附照片之日期，後充作當月巡檢報告中水門
    照片；或將各編號水門之照片混充使用，以不實之【附表一
    】所列249組計557張照片，由乙○○製作各月份巡檢報告，再
    由丙○○檢附各期完工請款計價單等文件，自106年2月起至10
    6年11月止及自107年2月起至107年10月止每月5日前，分別
    持向鹽水區公所而行使之，致不知情鹽水區公所技士張竣傑
    、林郁翔陷於錯誤，認定寶歆公司已依約履行完畢，乃驗收
    通過核發勞務結算驗收證明書，丙○○及乙○○即以此欺罔方式
    ，先後於106年5月12日、106年7月20日、106年10月25日、1
    06年12月14日、107年7月18日、107年10月11日、107年12月
    19日提送各期勞務結算驗收證明書及統一發票等文件辦理請
    款，分別向鹽水區公所詐騙30萬7,614元、56萬2,536元、46
    萬6,702元、26萬2,450元、47萬8,344元、70萬441元、68萬
    1,680元，合計詐得345萬9,767元得手，並足生損害於鹽水
    區公所對於前揭勞務採購案履約管理、工程監督及查核驗收
    之正確性。
  ㈡依據107年下營水門巡查契約第8條（十七）第1項規定：「廠
    商履約期間，應於每月5日前向機關提送工作月報，其內容
    包括水閘門巡檢報表、抽水機組巡檢報表、APP上傳紀錄及
    各項派工單」，另該契約服務需求說明肆（十四）：「本區
    共計抽水機8組、水門65座，須辦理巡查作業，並於請款時
    檢附簽到簿，於每月上傳臺南市政府水利局防災應變專區（
    需APP上傳每組抽水機至少8座自動式水門、2座手動式水門
    巡查現況資料，且水門資料每個月均不得重複）」。丙○○及
    乙○○均明知寶歆公司履約前揭勞務採購案，每月依約檢送下
    營區公所之【附表二】所列之充作其他申報年月中水門巡查
    照片非當月拍攝，竟由丙○○指示乙○○由以電腦修圖「小畫家
    」軟體，變造工作月報檢附照片之日期，後充作當月巡檢報
    告中水門照片；或將各編號水門之照片混充使用，以不實之
    【附表二】所列160組計267張照片，由乙○○製作各月份巡檢
    報告，再由丙○○檢附各期完工請款計價單等文件，自107年1
    月起至107年10月止每月5日前，分別持向下營區公所而行使
    之，致不知情下營區公所技士林廷遠陷於錯誤，認定寶歆公
    司已依約履行完畢，乃驗收通過核發勞務結算驗收證明書，
    丙○○及乙○○即以此欺罔方式，先後於107年5月10日、107年8
    月14日、107年10月12日、108年1月2日提送各期完工請款計
    價單及統一發票等文件辦理請款，分別向下營區公所詐騙15
    萬9,663元、25萬9,278元、29萬4,587元、27萬3,889元，合
    計詐得98萬7,417元得手，並足生損害於下營區公所對於前
    揭勞務採購案履約管理、工程監督及查核驗收之正確性。
  ㈢依據107年麻豆水門巡查契約第8條（十七）第1項規定：「廠
    商履約期間，應於每月5日前向機關提送工作月報，其內容
    包括水閘門巡檢報表、抽水機組巡檢報表、APP上傳紀錄及
    各項派工單」，另該契約勞務工作規範二、E：「廠商執行
    水門狀況檢查應依表2所列檢查項目確實執行，每月水門檢
    查報表請依表2及表3確實填寫並拍攝照片，當月之檢查月報
    請於次月5日前函送本所」。丙○○及乙○○均明知寶歆公司履
    約前揭勞務採購案，每月依約檢送麻豆區公所之【附表三】
    所列之充作其他申報年月中水門巡查照片非當月拍攝，竟由
    丙○○指示乙○○由以電腦修圖「小畫家」軟體，變造工作月報
    檢附照片之日期，後充作當月巡檢報告中水門照片；或將各
    編號水門之照片混充使用，以不實之【附表三】所列212組
    計246張照片，由乙○○製作各月份巡檢報告，再由丙○○檢附
    各期完工請款計價單等文件，自107年1月起至107年10月止
    每月5日前，分別持向麻豆區公所而行使之，致不知情麻豆
    區公所技士何明峰陷於錯誤，認定寶歆公司已依約履行完畢
    ，乃驗收通過核發勞務結算驗收證明書，丙○○及乙○○即以此
    欺罔方式，先後於107年4月19日、107年7月23日、107年10
    月25日、108年7月26日提送各期完工請款計價單及統一發票
    等文件等文件辦理請款，分別向麻豆區公所詐騙38萬8,225
    元、48萬9,824元、58萬4,400元、4萬4,658元，合計詐得15
    0萬7,107元得手，並足生損害於麻豆區公所對於前揭勞務採
    購案履約管理、工程監督及查核驗收之正確性。
    嗣於107年11月2日經審計部臺南市審計處審計員鄭沂蓉執行
    財務抽查，審核發現寶歆公司涉有前揭以電腦「小畫家」軟
    體變造照片之日期或以舊照片混充當月工作月報水門巡查照
    片等情事，經法務部調查局臺南市調查處持臺灣臺南地方法
    院法官核發之搜索票，於108年8月21日前往寶歆公司上址進
    行搜索，並扣得下營區、麻豆區工程案關資料等，下營區公
    所乃於108年5月31日函寶歆公司扣罰17萬6,968元，總計支
    付81萬449元與寶歆公司；麻豆區公所乃自第4季應支付之款
    項52萬2,652元中扣減47萬7,994元，總計支付150萬7,107元
    ，而查悉上情。
三、案經審計部臺南市審計處、臺南市下營區公所函送及本署檢
    察官指揮法務部調查局臺南市調查處報告偵辦。
　　　　證據並所犯法條
一、證據清單及待證事實：
編號 證據名稱 待證事實 1 被告丙○○於警詢時及偵查中之供述 （108他2604卷一第291-312、409-417頁） 坦承起訴書所載之全部犯罪事實。 2 被告乙○○於警詢時及偵查中之供述 （108他2604卷一第165-185、279-287頁） 坦承起訴書所載之全部犯罪事實。 3 證人鄭沂蓉於警詢時及偵查中具結證述 （108營他130卷第329-338、379-386頁） ⒈於107年11月2日至臺南市下營區公所執行財務抽查發現偽造文書情形，我上網查知寶歆公司有承包鹽水、麻豆區公所工程，長官指示我去查。 ⒉鹽水區公所工程案照片大量重複，承辦人有將工作月報以電子檔提供給我，我把每個月每個編號水門裁剪下來，再以ANTIDULP軟體比對出重複照片，我再製成附表1鹽水區公所水門巡查照片重複情形（108營他130卷第31至37頁），並且透過該軟體發現同一張月報照片日期的字形與顏色不一樣，以及不同月份的兩張一樣照片但一張有日期一張沒有。 ⒊下營區公所工程案照片有很多重複，我把月報攤在桌上，直接檢視紀錄有重複的照片，並製作成附表1下營區公所107年1至10月水門巡查照片重複情形（108他3519卷第21至24頁）。 ⒋麻豆區公所工程案照片很多重複，我也是以比對軟體比對出照片明顯雷同，並整理出附件3麻豆區公所107年1月至10月水門巡查照片重複情形（108他2716卷一第475至480頁）。 4 證人即寶歆公司員工陳俊良於警詢時及偵查中具結證述 （108他2604卷一第27-37、85-89頁） ⒈106年2月起至107年12月止，在寶歆公司擔任臨時僱工，負責106、107年度鹽水區番茄專區2台抽水機的操作。 ⒉鹽水區公所水閘門定期巡檢是被告丙○○負責。 ⒊被告丙○○出門照相會邀我一起前往。 5 證人即寶歆公司員工謝佳典於警詢時及偵查中具結證述 （108他2604卷一第95-105、157-162頁） ⒈106年2月起在寶歆公司擔任僱工，負責106、107年度鹽水區抽水機的操作、107年度下營區抽水機的操作及107年度麻豆區水門及抽水機的操作。 ⒉鹽水區公所部分，我只負責抽水機操作，水門巡檢及APP上傳是被告丙○○負責，工作月報中照片不是我拍的。 ⒊下營區公所部分，我負責3台抽水機操作，工作月報中水門巡檢照片不是我拍的。 ⒋麻豆區公所部分，我有負責拿照相機去拍，至少要拍20張照片，拍完我會交給被告丙○○，至於照片為何一樣我不清楚，工作月報中不是我做的，每個水門都要去巡查，但不是每個水門都要拍照。 6 證人即鹽水區公所技士林郁翔於警詢時及偵查中具結證述 （108營他130卷第407-412、435-438頁） ⒈106年3月30日至107年3月30日在鹽水區公所擔任技士，寶歆公司承包106年度、107年度鹽水區抽水機及水閘門巡查操作管理開口契約，我負責處理106年度的勞務契約。 ⒉寶歆公司每個月有送月報，也有上傳APP，我依據寶歆公司送的月報書面審查，確認所有的水閘門有巡檢。 ⒊我沒有發現照片明顯雷同，如果寶歆公司用重複照片請款，我絕對不會讓寶歆公司驗收通過。 7 證人即鹽水區公所技士張竣傑於警詢時及偵查中具結證述 （108營他130卷第443-447、471-473頁） ⒈100年12月至106年7月擔任鹽水區公所建設課技士，負責寶歆公司106年2月至6月鹽水區抽水機及水閘門巡查操作管理開口契約，我負責處理勞務契約的履約執行。 ⒉106年2月至6月寶歆公司在成果報告書的水閘門巡檢及APP上傳數量符合契約。 ⒊我不知道寶歆公司用假照片，如果寶歆公司用重複照片請款，我不會同意寶歆公司驗收通過。 8 證人即下營區公所技士林廷遠於警詢時及偵查中具結證述 （108他2604卷二第179-183、197-200頁） ⒈106年底至今在下營區公所擔任技士，寶歆公司承包107年度下營區水閘門及抽水機委外操作及巡查開口契約，開工後及結算是我負責處理。 ⒉我沒有發現缺少106年2月份水門編號21至30號照片10張。也沒有發現照片明顯雷同，因為1個月看一次，當月看完就收起來，我不會去比對前1個月的照片。 ⒊我不會同意讓寶歆公司用重複照片請款並驗收通過。 9 證人即麻豆區公所技士何明峰於警詢時及偵查中具結證述 （108他2716卷二第439-444、461-464頁） ⒈103年10月至107年11月擔任麻豆區公所技士，負責寶歆公司107年度麻豆區水門與抽水機操作管理開口契約，我是總主辦，包括水門、抽水機的巡查及操作，經費的核銷。 ⒉沒有發現照片重複，我基本上不會拿上個月的照片做對照。 ⒊我沒有同意寶歆公司用重複照片驗收，如果這樣也不會讓寶歆公司通過。 【106年度及107年度鹽水區水門巡查契約部分】   10 審計部臺南市審計處108年1月31日審南市一字第10800004462號函附審核通知 （108營他130卷第21-49頁） 佐證附表一所列之充作其他申報年月中水門巡查照片係經由電腦修圖「小畫家」軟體，變造工作月報檢附照片之日期後充作當月巡檢報告中水門照片（如附表一第115及249組）；或將各編號水門之照片混充使用，以不實之附表一所列249組計557張照片，持向鹽水區公所行使之。 11 106年及107年度鹽水區抽水機及水閘門巡查操作管理開口契約承攬廠商履約缺失疑義及釋疑 （108營他130卷第52頁） 針對不同編號水門巡查照片明顯雷同等涉有造假之嫌之缺失，被告丙○○坦承為方便行事，確有變造情事。 12 寶歆公司提交臺南市鹽水區公所106年2至5月份及7至11月份臺南市鹽水區轄內水門巡查照片、107年2至10月份臺南市鹽水區轄內水門巡查照片（108營他130卷第53-159頁） 佐證被告丙○○及乙○○每月依約檢送鹽水區公所巡檢報告如附表一所列之充作其他申報年月中水門巡查照片非當月拍攝，由丙○○指示乙○○由以電腦修圖「小畫家」軟體，變造工作月報檢附照片之日期，後充作當月巡檢報告中水門照片（如附表一第115及249組）；或將各編號水門之照片混充使用，以不實之附表一所列249組計557張照片，由被告乙○○製作各月份巡檢報告，再由被告丙○○檢附各期完工請款計價單等文件，自106年2月起至106年11月止及自107年2月起至107年10月止每月5日前，分別持向鹽水區公所行使之。 13 106年度及107年度鹽水區抽水機及水閘門巡查操作管理開口契約書影本（108營他130卷第161-313頁） 寶歆公司應於每月完成至少1次本轄區內所有水閘門之巡檢1，並製作巡檢報告1份於每月5日前函送鹽水區公所，寶歆公司應按時巡查水閘門啟閉正常（避免有雜草垃圾堆置於水閘門）及水門構造外觀檢視，並附水門定期檢查表（含彩色照片【照片應標示巡查當日日期】）。 14 臺南市鹽水區公所108年5月7日所農字第1080292446號及同日第0000000000號函 （108營他130卷第315-321頁） 臺南市鹽水區公所函駁寶歆公司所提之異議，並依契約辦理追繳及扣罰107萬3,176元 【107年度下營區水門巡查契約部分】   15 審計部臺南市審計處108年1月31日審南市一字第10800004461號函附審核通知 （108他3519卷第11-28頁） 佐證附表二所列之充作其他申報年月中水門巡查照片非當月拍攝，而係將各編號水門之照片混充使用，以不實之附表二所列160組計267張照片，製作各月份巡檢報告，持向下營區公所行使之。 16 107年度下營區水閘門及抽水機委外操作及巡查開口契約承攬廠商履約缺失疑義及釋疑 （108他3519卷第29頁） 針對不同編號之水門有照片相同現象，被告丙○○坦承文書處理時copy上個月照片，再植入當月水門照片，完成報告書送公所備查。 17 寶歆公司提交臺南市下營區公所107年度下營區水閘門及抽水機委外操作及巡查開口契約1至10月份月報資料 （108他3519卷第37-330頁） 佐證被告丙○○及乙○○每月依約檢送下營區公所之附表二所列之充作其他申報年月中水門巡查照片非當月拍攝，竟由被告丙○○指示被告乙○○將各編號水門之照片混充使用，以不實之附表二所列160組計267張照片，由被告乙○○製作各月份巡檢報告，再由被告丙○○檢附各期完工請款計價單等文件，自107年1月起至107年10月止每月5日前，分別持向下營區公所行使之。 18 107年度下營區水閘門及抽水機委外操作及巡查開口契約書 （108他3519卷外放） 寶歆公司履約期間，應於每月5日前向下營區公所提送工作月報，內容包括水閘門巡檢報表，另該契約服務需求說明肆（十四）：「下營區水閘門水門65座，須辦理巡查作業，並於請款時檢附簽到簿，且水門資料每個月均不得重複」。 19 下營區農會108年6月4日存款憑條及臺南市下營區公所108年5月31日所建字第1080356360號函 （108他3519卷第331，333-340頁） 寶歆公司於108年6月4日繳回107年度下營區水閘門及抽水機委外操作及巡查開口契約之減扣罰金17萬6,968元。 【107年度麻豆區水門巡查契約部分】   20 107年度麻豆區水門與抽水機操作管理抽開口契約書影本 （108他2716卷二第3-39頁） 寶歆公司履約期間，應於每月5日前向麻豆區公所提送工作月報，其內容包括水閘門巡檢報表，另該契約勞務工作規範二、E：「廠商執行水門狀況檢查應依表2所列檢查項目確實執行，每月水門檢查報表請依表2及表3確實填寫並拍攝照片，當月之檢查月報請於次月5日前函送本所」。 21 寶歆公司提交臺南市麻豆區公所107年1至10月份水閘門巡查工作月報及照片（108他2716卷二第41-438頁、108他2716卷一第19-473頁） 佐證被告丙○○及乙○○每月依約檢送麻豆區公所之附表三所列之充作其他申報年月中水門巡查照片非當月拍攝，竟由被告丙○○指示被告乙○○將各編號水門之照片混充使用，以不實之附表三所列212組計240張照片，由被告乙○○製作各月份巡檢報告，再由被告丙○○檢附各期完工請款計價單等文件，自107年1月起至107年10月止每月5日前，分別持向麻豆區公所行使之。 22 臺南市麻豆區公所108年4月25日麻所農建字第1080282497號函附107年度麻豆區水門及抽水機操作管理開口契約承攬廠商履約缺失疑義及釋疑（108他2716卷一第485-488頁） 針對不同水門編號之巡查照片明顯雷同，被告丙○○坦承文書作業方式是copy上月水門照片後，再植入當月巡查照片。 23 證人鄭沂蓉提出之鹽水區公所水門巡查照片重複情形、鹽水區不同時點工作月報檢附照片明顯雷同（以水門編號45為例）、下營區公所107年1至10月水門巡查照片重複情形、下營區不同時點工作月報檢附照片明顯雷同（以水門編號4、7、31為例）及麻豆區公所107年1月至10月水門巡查照片重複情形、同水門編號不同月份所檢附之照片明顯雷同者（以水門編號40、116為例）、不同水門編號之巡查照片明顯雷同（以水門編號157、160組為例）（調查處卷第51-59，75-79，81，93-99，101頁） 佐證附表一至三充作其他申報年月之鹽水區、下營區及麻豆區公所水門巡查照片是電腦修圖「小畫家」軟體，變造工作月報檢附照片之日期後充作當月巡檢報告中水門照片（如附表一第115及249組）；或將各編號水門之照片混充使用，以不實之附表一至三所列照片，分別持向各該區公所行使之。 24 經濟部商工登記公示資料查詢服務列印資料 （調查處卷第165頁） 被告丙○○係寶歆公司負責人。 
二、
  ㈠按刑法第215 條業務上文書登載不實罪之成立，以從事業務
    之人，明知為不實之事項，而登載於其業務上作成之文書，
    足以生損害於公眾或他人者，為其構成之要件。而此所稱之
    「業務上作成之文書」，係指從事業務之人本於其業務上之
    行為關係所製作之文書而言（最高法院90年度台上字第5072
    號判決意旨參照）。而所謂足生損害，係指他人有可受法律
    保護之利益，因此遭受損害，或有受損害之虞而言，不以發
    生損害結果為限。又按刑法第215條業務上文書登載不實罪
    所保護之法益，係社會公共信用，因此，以登載不實即登載
    內容與客觀事實不相一致，致影響文書證明力為成罪要件。
    本件被告丙○○、乙○○明知電腦修圖「小畫家」軟體變造工作
    月報檢附照片之日期，後充作當月巡檢報告中水門照片，或
    將各編號水門之照片混充使用均屬不實，卻予以登載，並提
    送予鹽水區公所、下營區公所、麻豆區公所行使，已足生損
    害於鹽水區公所、下營區公所、麻豆區公所對於公共工程監
    督及查核之正確性無訛。
  ㈡所犯法條：核被告丙○○、乙○○所為，均係犯刑法第216條、第
    215條之行使業務登載不實文書及同法第339條第1項詐欺取
    財罪嫌。
  ㈢共同正犯：被告丙○○、乙○○2人間就行使業務登載不實文書及
    詐欺取財等罪嫌，有犯意聯絡及行為分擔，請論以共同正犯
    。
  ㈣罪數：
  ⒈被告丙○○、乙○○2人業務登載不實文書之低度行為，為其等行
    使業務登載不實文書之高度行為所吸收，不另論罪。
  ⒉被告丙○○、乙○○2人所犯行使業務登載不實文書罪嫌與詐欺取
    財罪嫌間，有想像競合之裁判上一罪關係，請從一重論以刑
    法第339條第1項之詐欺取財罪嫌。
  ⒊被告丙○○、乙○○2人於上開鹽水區公所、下營區公所、麻豆區
    公所之勞務採購案之詐欺取財罪嫌，係為向各該區公所請款
    之目的而行使，應各係基於單一之犯意，於密切接近之時間
    實施，且侵害同一被害法益，各行為之獨立性極為薄弱，依
    一般社會健全觀念，在時間差距上，難以強行分開，在刑法
    評價上，以視為數個舉動之接續施行，合為包括之一行為予
    以評價，均應認屬詐欺取財之接續犯，而為包括之一罪，請
    論以一罪。
  ⒋被告丙○○、乙○○2人於犯罪事實欄二㈠㈡㈢向鹽水區公所、下營
    區公所、麻豆區公所詐欺取財行為，為犯意各別，行為互殊
    ，請分論併罰。
  ㈤沒收：至於未扣案之犯罪所得，請依刑法第38條之1第1項、
    第3項規定，宣告沒收或追徵其價額。
三、依刑事訴訟法第251條第1項提起公訴。
　　此　致
臺灣臺南地方法院
中　　華　　民　　國　 110　　年　　6 　　月　　16　　日
　　　　　　　　　　　　　　　檢　察　官　劉修言
本件證明與原本無異
中　　華　　民　　國　 110　　年　　6 　　月　　25　　日
                              書  記  官  鍾麗美
所犯法條：
中華民國刑法第215條
從事業務之人，明知為不實之事項，而登載於其業務上作成之文
書，足以生損害於公眾或他人者，處 3 年以下有期徒刑、拘役
或 1 萬 5 千元以下罰金。
中華民國刑法第216條
行使第 210 條至第 215 條之文書者，依偽造、變造文書或登載
不實事項或使登載不實事項之規定處斷。
中華民國刑法第339條第1項
意圖為自己或第三人不法之所有，以詐術使人將本人或第三人之
物交付者，處 5 年以下有期徒刑、拘役或科或併科 50 萬元以
下罰金。
以前項方法得財產上不法之利益或使第三人得之者，亦同。
前二項之未遂犯罰之。
 

附表一：鹽水區公所水門照片偽造明細表      組別 水門編號 最初申報年月所附照片 充作其它申報年月-水門編號照片 照片張數 出處說明：108營他130卷稱營他卷，109偵8077卷稱偵卷 第1組 1 10603 10605-2、10606-2、10608-1、10609-2、10610-2、10703-2 6 營他卷第60，84，72，90，96，113頁，偵卷第47頁 第2組 1 10606 10610-1 1 營他卷第96頁，偵卷第47頁 第3組 1 10602-1 10604-1 1 營他卷第54，66頁 第4組 2 10602 10604-2、10608-2、10702-2 3 營他卷第54，66，84，107頁 第5組 3 10602 10604-3、10606-3、10609-3、10610-3 4 營他卷第54，66，90，96頁，偵卷第47頁 第6組 3 10603 10605-3、10607-3、10608-3 3 營他卷第60，72，78，84頁 第7組 4 10606 10609-4、10703-4 2 營他卷第90，113頁，偵卷第47頁 第8組 4 10602-4 10611-4 1 營他卷第54，102頁 第9組 4 10604 10702-4 1 營他卷第66，107頁 第10組 4 10605 10607-4 1 營他卷第72，78頁 第11組 5 10605 10606-5、10610-5、10703-5 3 營他卷第72，96，113頁，偵卷第47頁 第12組 5 10602 10604-5、10611-5、10702-5 3 營他卷第54，66，102，107頁 第13組 6 10602 10604-6、10611-6、10702-6 3 營他卷第54，66，102，107頁 第14組 6 10606 10609-6、10610-6、10703-6 3 營他卷第90，96，113頁，偵卷第47頁 第15組 6 10704 10706-6 1 營他卷第119，131頁 第16組 6 10605 10607-6 1 營他卷第72，78頁 第17組 7 10704 10705-7 1 營他卷第119，125頁 第18組 7 10606 10609-7、10703-7 2 營他卷第90，113頁，偵卷第47頁 第19組 7 10603 10608-7 1 營他卷第60，84頁 第20組 7 10602 10604-7、10611-7、10702-7 3 營他卷第54，66，102，107頁 第21組 8 10606 10609-8、10610-8、10703-8 3 營他卷第90，96，113頁，偵卷第47頁 第22組 8 10602 10604-8、10611-8、10702-8 3 營他卷第54，66，102，107頁 第23組 8 10608 10704-8 1 營他卷第84，119頁 第24組 8 10605 10607-8 1 營他卷第72，78頁 第25組 9 10605 10606-9、10607-9、10609-9、10610-9、10703-9 5 營他卷第72，78，90，96，113頁，偵卷第47頁 第26組 9 10602 10604-9、10611-9、10702-9 3 營他卷第54，66，102，107頁 第27組 10 10605 00000-00、00000-00、00000-00、00000-00、00000-00 5 營他卷第72，78，90，96，113頁，偵卷第47頁 第28組 10 10602 00000-00、00000-00、00000-00 3 營他卷第54，66，102，107頁 第29組 11 10602 00000-00、00000-00、00000-00、00000-00、00000-00 5 營他卷第54，90，96，102，113頁，偵卷第47頁 第30組 11 10604 00000-00 1 營他卷第66，107頁 第31組 11 10603 00000-00 1 營他卷第60，84頁 第32組 12 10602 00000-00、00000-00、00000-00 3 營他卷第54，66，102，107頁 第33組 12 10606 00000-00、00000-00、00000-00 3 營他卷第90，96，113頁，偵卷第14頁 第34組 13 10602 00000-00、00000-00、00000-00 3 營他卷第54，66，102，107頁 第35組 13 10606 00000-00 1 營他卷第90頁，偵卷第47頁 第36組 13 10603 00000-00 1 營他卷第60，84頁 第37組 14 10605 00000-00、00000-00、00000-00、00000-00 4 營他卷第72，90，96，113頁，偵卷第47頁 第38組 14 10602 00000-00、00000-00、00000-00 3 營他卷第54，66，102，107頁 第39組 15 10603 00000-00、00000-00、00000-00 3 營他卷第60，84，60，84頁 第40組 15 10602 00000-00、00000-00、00000-00 3 營他卷第54，66，102，107頁 第41組 15 10606 00000-00、00000-00、00000-00 3 營他卷第90，96，113頁，偵卷第47頁 第42組 16 10602 00000-00 1 營他卷第54，102，頁 第43組 16 10605 00000-00、00000-00、00000-00 3 營他卷第72，96，113頁，偵卷第47頁 第44組 17 10605 00000-00、00000-00、00000-00、00000-00 4 營他卷第72，78，90，113頁，偵卷第47頁 第45組 17 10602 00000-00、00000-00、00000-00 3 營他卷第54，66，102，107頁 第46組 18 10603 00000-00 1 營他卷第60，84頁 第47組 18 10606 00000-00、00000-00、00000-00 3 營他卷第90，113，119頁，偵卷第47頁 第48組 18 10602 00000-00、00000-00 2 營他卷第54，66，102頁 第49組 19 10605 00000-00、00000-00、00000-00 3 營他卷第73，79，103，114頁 第50組 19 10602 00000-00、00000-00 2 營他卷第55，67，108頁 第51組 19 10606 00000-00、00000-00 2 營他卷第97，120頁，偵卷第49頁 第52組 20 10606 00000-00、00000-00 2 營他卷第91，120頁，偵卷第49頁 第53組 20 10605 00000-00、00000-00、00000-00 3 營他卷第73，79，103，108頁 第54組 20 10604 00000-00 1 營他卷第67，108頁 第55組 21 10605 00000-00、00000-00、00000-00、00000-00、00000-00 5 營他卷第73，79，97，103，114頁，偵卷第49頁 第56組 21 10609 00000-00 1 營他卷第91，120頁 第57組 22 10602 00000-00 1 營他卷第55，67頁 第58組 22 10606 00000-00、00000-00 2 營他卷第91，97頁，偵卷第49頁 第59組 22 10605 00000-00、00000-00、00000-00 3 營他卷第73，79，103，114頁 第60組 23 10606 00000-00、00000-00 2 營他卷第91，97頁，偵卷第49頁 第61組 23 10605 00000-00、00000-00、00000-00 3 營他卷第73，79，103，114頁 第62組 23 10602 00000-00、00000-00 2 營他卷第55，67，108頁 第63組 23 10603 00000-00 1 營他卷第61，85頁 第64組 24 10605 00000-00、00000-00、00000-00 3 營他卷第73，79，102，114頁 第65組 24 10603 00000-00 1 營他卷第61，85頁 第66組 24 10604 00000-00 1 營他卷第67，108頁 第67組 24 10606 00000-00、00000-00 2 營他卷第91，97頁，偵卷第49頁 第68組 25 10603 00000-00 1 營他卷第61，85頁 第69組 25 10605 00000-00、00000-00、00000-00、00000-00、00000-00、00000-00 6 營他卷第73，79，91，97，103，114頁，偵卷第49頁 第70組 25 10602 00000-00、00000-00 2 營他卷第55，67，108頁 第71組 26 10605 00000-00、00000-00、00000-00 3 營他卷第73，103，114頁，偵卷第49頁 第72組 26 10602 00000-00、00000-00 2 營他卷第55，103，114頁，偵卷第49頁 第73組 27 10604 00000-00 1 營他卷第67，108頁 第74組 27 10605 00000-00、00000-00、00000-00、00000-00、00000-00 5 營他卷第73，79，97，103，114頁，偵卷第49頁 第75組 27 10603 00000-00 1 營他卷第61，85頁 第76組 28 10605 00000-00、00000-00、00000-00 3 營他卷第73，79，103，114頁 第77組 28 10602 00000-00、00000-00 2 營他卷第55，67，108頁 第78組 28 10603 00000-00 1 營他卷第61，85頁 第79組 28 10606 00000-00、00000-00 2 營他卷第91，97頁，偵卷第49頁 第80組 29 10605 00000-00、00000-00、00000-00、00000-00、00000-00、00000-00 6 營他卷第73，79，91，97，103，114頁，偵卷第49頁 第81組 29 10602 00000-00、00000-00 2 營他卷第55，67，108頁 第82組 29 10603 00000-00 1 營他卷第61，85頁 第83組 30 10606 00000-00、00000-00 2 營他卷第91，97頁，偵卷第49頁 第84組 30 10604 00000-00 1 營他卷第67，108頁 第85組 30 10605 00000-00、00000-00 2 營他卷第73，79，103頁 第86組 30 10603 00000-00 1 營他卷第61，85頁 第87組 31 10602 00000-00、00000-00 2 營他卷第55，67，108頁 第88組 31 10606 00000-00、00000-00 2 營他卷第91，97頁，偵卷第49頁 第89組 31 10605 00000-00、00000-00 2 營他卷第73，103，114頁 第90組 32 10605 00000-00、00000-00、00000-00 3 營他卷第73，79，103頁，偵卷第49頁 第91組 32 10602 00000-00、00000-00 2 營他卷第55，67，108頁 第92組 33 10604 00000-00 1 營他卷第67，108，頁 第93組 33 10605 00000-00 1 營他卷第76，79頁 第94組 33 10606 00000-00 1 營他卷第91頁，偵卷第49頁 第95組 34 10603 00000-00 1 營他卷第61，85頁 第96組 34 10602 00000-00 1 營他卷第55，108頁 第97組 35 10605 00000-00、00000-00、00000-00 3 營他卷第73，97，103頁，偵卷第49頁 第98組 35 10602 00000-00、00000-00 2 營他卷第55，67，108頁 第99組 36 10603 00000-00 1 營他卷第61，85頁 第100組 36 10606 00000-00、00000-00、00000-00、00000-00 4 營他卷第91，114，98頁，偵卷第49頁 第101組 37 10603 00000-00、00000-00、00000-00、00000-00 4 營他卷第62，80，86，104，115頁 第102組 37 10604 00000-00 1 營他卷第68，109頁 第103組 38 10604 00000-00 1 營他卷第68，109頁 第104組 38 10603 00000-00、00000-00、00000-00 3 營他卷第62，86，104，115頁 第105組 38 10609 00000-00 1 營他卷第92，121頁 第106組 39 10605 00000-00、00000-00、00000-00 3 營他卷第74，80，92頁，偵卷第51頁 第107組 39 10603 00000-00、00000-00 2 營他卷第62，86，104頁 第108組 39 10602 00000-00 1 營他卷第56，98頁 第109組 39 10604 00000-00 1 營他卷第68，109頁 第110組 40 10603 00000-00、00000-00、00000-00 3 營他卷第62，86，104，121頁 第111組 40 10605 00000-00 1 營他卷第74，80頁 第112組 40 10602 00000-00、00000-00 2 營他卷第56，68，109頁 第113組 41 10608 00000-00、00000-00 2 營他卷第86，104，115頁 第114組 41 10602 00000-00、00000-00、00000-00 3 營他卷第56，62，68，109頁 第115組 41 10706 00000-00 1 營他卷第133，145頁 第116組 41 10605 00000-00 1 營他卷第74，80頁 第117組 41 10606 00000-00、00000-00 2 營他卷第92，98頁，偵卷第51頁 第118組 42 10605 00000-00、00000-00、00000-00 3 營他卷第74，80，98頁，偵卷第51頁 第119組 42 10604 00000-00 1 營他卷第68，109頁 第120組 42 10603 00000-00、00000-00、00000-00、00000-00、00000-00、00000-00 6 營他卷第62，86，104，62，86，104，115頁 第121組 43 10605 00000-00、00000-00、00000-00、00000-00 4 營他卷第74，80，92，98頁，偵卷第51頁 第122組 43 10602 00000-00、00000-00 2 營他卷第56，68，109頁 第123組 43 10603 00000-00、00000-00、00000-00 3 營他卷第62，86，104，115頁 第124組 44 10602 00000-00、00000-00 2 營他卷第56，68，109頁 第125組 44 10605 00000-00 1 營他卷第74，80頁 第126組 44 10606 00000-00、00000-00、00000-00、00000-00 4 營他卷第86，98，104，121頁，偵卷第51頁 第127組 45 10604 00000-00 1 營他卷第68，109頁 第128組 45 10606 00000-00 1 營他卷第92頁，偵卷第51頁 第129組 46 10605 00000-00、00000-00、00000-00、00000-00 4 營他卷第74，80，92，98頁，偵卷第51頁 第130組 46 10603 00000-00、00000-00、00000-00 3 營他卷第62，86，104，115頁 第131組 46 10604 00000-00 1 營他卷第68，109頁 第132組 47 10606 00000-00、00000-00、00000-00、00000-00 4 營他卷第86，92，104，115頁，偵卷第51頁 第133組 47 10604 00000-00 1 營他卷第68，109頁 第134組 47 10605 00000-00 1 營他卷第74，80頁 第135組 48 10604 00000-00 1 營他卷第68，109頁 第136組 48 10606 00000-00、00000-00 2 營他卷第92，98頁，偵卷第51頁 第137組 48 10605 00000-00 1 營他卷第74，80頁 第138組 48 10608 00000-00 1 營他卷第86，115頁 第139組 48 10603 00000-00 1 營他卷第62，104頁 第140組 50 10608 00000-00、00000-00 2 營他卷第86，104，115頁 第141組 50 10604 00000-00 1 營他卷第68，109頁 第142組 50 10605 00000-00 1 營他卷第74頁，偵卷第51頁 第143組 51 10608 00000-00、00000-00 2 營他卷第86，104，115頁 第144組 51 10605 00000-00、00000-00、00000-00、00000-00 4 營他卷第74，80，92，98頁，偵卷第51頁 第145組 51 10604 00000-00 1 營他卷第68，109頁 第146組 52 10603 00000-00、00000-00、00000-00 3 營他卷第62，86，104，127頁 第147組 52 10605 00000-00、00000-00、00000-00、00000-00 4 營他卷第74，80，92，98頁，偵卷第51頁 第148組 52 10604 00000-00 1 營他卷第68，109頁 第149組 53 10608 00000-00 1 營他卷第86，104頁 第150組 53 10602 00000-00、00000-00 2 營他卷第56，68，109頁 第151組 53 10609 00000-00 1 營他卷第92，98頁 第152組 53 10605 00000-00 1 營他卷第74，80頁 第153組 54 10602 00000-00、00000-00、00000-00、00000-00 4 營他卷第56，68，92，98，109頁 第154組 54 10608 00000-00 1 營他卷第86，104頁 第155組 55 10603 00000-00、00000-00、00000-00 3 營他卷第62，86，104，115頁 第156組 55 10604 00000-00 1 營他卷第68，109頁 第157組 55 10605 00000-00 1 營他卷第74，98頁 第158組 56 10603 00000-00、00000-00、00000-00、00000-00 4 營他卷第63，75，105，116頁，偵卷第53頁 第159組 56 10704 00000-00 1 營他卷第122，128頁 第160組 57 10605 00000-00、00000-00 2 營他卷第75，87，105頁 第161組 58 10603 00000-00、00000-00、00000-00 3 營他卷第63，75，105頁，偵卷第53頁 第162組 58 10604 00000-00 1 營他卷第69，110頁 第163組 58 10608 00000-00 1 營他卷第87，93頁 第164組 59 10603 00000-00、00000-00、00000-00、00000-00、00000-00、00000-00 6 營他卷第63，75，87，93，99，105頁，偵卷第53頁 第165組 59 10708 00000-00 1 營他卷第146，146頁 第166組 59 10602 00000-00、00000-00 2 營他卷第57，69，110頁 第167組 60 10603 00000-00、00000-00、00000-00、00000-00、00000-00 5 營他卷第63，75，93，99，105頁，偵卷第53頁 第168組 60 10602 00000-00、00000-00 2 營他卷第57，69，110頁 第169組 61 10603 00000-00、00000-00、00000-00、00000-00 4 營他卷第63，75，99，105頁，偵卷第53頁 第170組 61 10703 00000-00 1 營他卷第116，128頁 第171組 61 10604 00000-00 1 營他卷第69，110頁 第172組 62 10603 00000-00、00000-00、00000-00 3 營他卷第63，75，87，105頁 第173組 62 10606 00000-00 1 營他卷第99頁，偵卷第53頁 第174組 62 10602 00000-00、00000-00 2 營他卷第57，69，110頁 第175組 63 10602 00000-00、00000-00 2 營他卷第57，69，110頁 第176組 63 10603 00000-00、00000-00 2 營他卷第63，75，105頁 第177組 63 10606 00000-00、00000-00 2 營他卷第93，99頁，偵卷第53頁 第178組 64 10603 00000-00、00000-00、00000-00 3 營他卷第63，75，87，105頁 第179組 64 10606 00000-00、00000-00 2 營他卷第93，99頁，偵卷第53頁 第180組 64 10604 00000-00 1 營他卷第69，110頁 第181組 65 10605 00000-00、00000-00、00000-00、00000-00、00000-00 5 營他卷第75，87，93，99，105頁，偵卷第53頁 第182組 65 10604 00000-00 1 營他卷第69，110頁 第183組 66 10606 00000-00 1 營他卷第99頁，偵卷第53頁 第184組 66 10603 00000-00、00000-00、00000-00 3 營他卷第63，75，87，105頁 第185組 66 10602 00000-00、00000-00 2 營他卷第57，69，110頁 第186組 67 10603 00000-00、00000-00、00000-00 3 營他卷第63，75，87，105頁 第187組 67 10606 00000-00、00000-00 2 營他卷第93，99頁，偵卷第53頁 第188組 67 10604 00000-00 1 營他卷第69，110頁 第189組 68 10608 00000-00 1 營他卷第87，93頁 第190組 68 10603 00000-00、00000-00 2 營他卷第63，75，105頁 第191組 68 10602 00000-00、00000-00 2 營他卷第57，69，110頁 第192組 69 10606 00000-00、00000-00 2 營他卷第93，99頁，偵卷第53頁 第193組 69 10603 00000-00、00000-00、00000-00 3 營他卷第63，75，105，116頁 第194組 69 10602 00000-00 1 營他卷第57，69頁 第195組 70 10603 00000-00、00000-00、00000-00 3 營他卷第63，75，87，105頁，偵卷第頁 第196組 70 10604 00000-00 1 營他卷第69，110頁 第197組 71 10603 00000-00、00000-00、00000-00、00000-00、00000-00、00000-00、00000-00、00000-00 8 營他卷第63，75，87，93，99，105，116，122頁，偵卷第53頁 第198組 72 10603 00000-00、00000-00、00000-00 3 營他卷第63，75，87，105頁 第199組 73 10604 00000-00 1 營他卷第69，110頁 第200組 73 10603 00000-00、00000-00、00000-00、00000-00 4 營他卷第63，75，87，105，116頁 第201組 73 10606 00000-00、00000-00 2 營他卷第93，99頁，偵卷第53頁 第202組 73 10602 00000-00 1 營他卷第57，122頁 第203組 74 10606 00000-00、00000-00、00000-00、00000-00 4 營他卷第81，94，106，117頁，偵卷第55頁 第204組 74 10604 00000-00 1 營他卷第70，111頁 第205組 74 10602 00000-00 1 營他卷第58，64頁 第206組 75 10602 00000-00、00000-00 2 營他卷第58，64，88頁 第207組 75 10609 00000-00、00000-00 2 營他卷第94，106，117頁 第208組 75 10606 00000-00 1 營他卷第81頁，偵卷第55頁 第209組 75 10604 00000-00 1 營他卷第70，111頁 第210組 53-1 10602 00000-00-0、00000-00-0、00000-00-0 3 營他卷第58，64，70，111頁 第211組 53-1 10610 00000-00-0 1 營他卷第100，123頁 第212組 53-1 10605 00000-00-0、00000-00-0、00000-00-0、00000-00-0、00000-00-0 5 營他卷第76，81，94，106，117頁，偵卷第55頁 第213組 54-1 10602 00000-00-0、00000-00-0、00000-00-0 3 營他卷第58，64，70，111頁 第214組 54-1 10609 00000-00-0、00000-00-0 2 營他卷第94，106，117頁 第215組 54-2 10605 00000-00-0、00000-00-0、00000-00-0、00000-00-0、00000-00-0 5 營他卷第76，94，100，106，117頁，偵卷第55頁 第216組 54-2 10602 00000-00-0、00000-00-0、00000-00-0 3 營他卷第58，64，70，111頁 第217組 54-3 10609 00000-00-0、00000-00-0 2 營他卷第94，106，117頁 第218組 54-3 10604 00000-00-0 1 營他卷第70，111頁 第219組 54-3 10605 00000-00-0、00000-00-0、00000-00-0 3 營他卷第76，81，100頁，偵卷第55頁 第220組 54-3 10602 00000-00-0 1 營他卷第58，64頁 第221組 54-4 10602 00000-00-0、00000-00-0、00000-00-0 3 營他卷第58，64，70，111頁 第222組 54-4 10605 00000-00-0、00000-00-0、00000-00-0、00000-00-0、00000-00-0 5 營他卷第76，94，100，106，117頁，偵卷第55頁 第223組 54-5 10602 00000-00-0、00000-00-0、00000-00-0 3 營他卷第58，64，70，111頁 第224組 54-5 10606 00000-00-0 1 營他卷第100頁，偵卷第55頁 第225組 54-6 10609 00000-00-0、00000-00-0 2 營他卷第94，106，117頁 第226組 54-6 10607 00000-00-0 1 營他卷第81，100頁 第227組 54-6 10605 00000-00-0 1 營他卷第76頁，偵卷第55頁 第228組 54-6 10604 00000-00-0 1 營他卷第70，111頁 第229組 54-6 10602 00000-00-0 1 營他卷第58，64頁 第230組 55-1 10606 00000-00-0、00000-00-0、00000-00-0、00000-00-0 4 營他卷第81，94，106，117頁，偵卷第55頁 第231組 55-1 10604 00000-00-0 1 營他卷第70，111頁 第232組 55-1 10602 00000-00-0 1 營他卷第58，64頁 第233組 68-1 10604 00000-00-0 1 營他卷第70，111頁 第234組 68-1 10606 00000-00-0、00000-00-0、00000-00-0 3 營他卷第94，106，123頁，偵卷第55頁 第235組 68-1 10605 00000-00-0、00000-00-0、00000-00-0 3 營他卷第76，81，100，117頁 第236組 68-1 10602 00000-00-0 1 營他卷第58，64頁 第237組 68-2 10606 00000-00-0、00000-00-0、00000-00-0、00000-00-0 4 營他卷第81，94，106，117頁，偵卷第55頁 第238組 68-2 10604 00000-00-0 1 營他卷第70，111頁 第239組 68-2 10602 00000-00-0 1 營他卷第58，64頁 第240組 54-5 10605 00000-00-0、00000-00-0、00000-00-0、00000-00-0、00000-00-0、00000-00-0、00000-00-0 7 營他卷第76，81，94，106，117，100，123頁，偵卷第55頁 第241組 69-1 10609 00000-00-0、00000-00-0、00000-00-0、00000-00-0、00000-00-0、00000-00-0、00000-00-0 7 營他卷第94，106，70，111，58，64，76，88頁 第242組 69-1 10607 00000-00-0 1 營他卷第81，117頁 第243組 13-1 10606 00000-00-0、00000-00-0、00000-00-0 3 營他卷第94，106，123頁，偵卷第55頁 第244組 13-1 10605 00000-00-0 1 營他卷第76，81頁 第245組 13-1 10602 00000-00-0、00000-00-0 2 營他卷第58，64，88頁 第246組 13-1 10604 00000-00-0 1 營他卷第70，111頁 第247組 15-1逆 10602 00000-00-0逆、00000-00-0逆、00000-00-0逆、00000-00-0逆、00000-00-0逆、00000-00-0逆、00000-00-0逆 7 營他卷第58，64，70，94，100，106，111頁，偵卷第55頁 第248組 15-1逆 10607 00000-00-0逆 1 營他卷第81，117頁 第249組 15-1逆 10705 00000-00-0逆 1 營他卷第129，153頁 合計   　 557  

 
附表二：下營區公所水門照片偽造明細表      組別 水門編號 最初申報年月所附照片 充作其它申報年月-水門編號照片 照片張數 出處說明；108他3519卷稱他卷 第1組 1 10701 10702-1、10703-1 2 他卷第46，80，109頁 第2組 1 10705 10709-1、10710-1 2 他卷第162，279，307頁 第3組 2 10701 10702-2、10703-2、10704-2 3 他卷第46，80，109，136頁 第4組 2 10705 10709-2、10710-2 2 他卷第162，279，307頁 第5組 2 10706 10707-2 1 他卷第191，220頁 第6組 3 10701 10702-3、10703-3 2 他卷第46，80，109頁 第7組 3 10705 10709-3、10710-3 2 他卷第162，279，307頁 第8組 3 10706 10707-3 1 他卷第191，220頁 第9組 4 10701 10702-4、10703-4、10704-4 3 他卷第46，80，109，136頁 第10組 4 10705 10709-4、10709-5 2 他卷第162，279，279頁 第11組 4 10708 10710-4 1 他卷第248，307頁 第12組 5 10708 10710-5 1 他卷第248，307頁 第13組 4 10706 10707-4 1 他卷第191，220頁 第14組 5 10701 10702-5、10703-5 2 他卷第46，80，109頁 第15組 5 10706 10707-5 1 他卷第191，220頁 第16組 6 10701 10702-6、10703-6、10704-6 3 他卷第46，80，109，136頁 第17組 6 10705 10709-6、10710-6 2 他卷第162，179，307頁 第18組 6 10706 10707-6 1 他卷第191，220頁 第19組 7 10701 10702-7、10703-7、10707-7、10707-8、10707-9 5 他卷第46，80，109，220，220，220頁 第20組 7 10705 10708-7 1 他卷第162，248頁 第21組 8 10701 10702-8、10703-8 2 他卷第46，80，109頁 第22組 8 10705 10708-8、10710-8 2 他卷第162，248，307頁 第23組 9 10701 10702-9、10703-9 2 他卷第46，80，109頁 第24組 9 10705 10708-9、10710-9 2 他卷第162，248，307頁 第25組 10 10701 00000-00、00000-00 2 他卷第46，80，109頁 第26組 10 10705 00000-00、00000-00 2 他卷第162，248，307頁 第27組 10 10706 00000-00 1 他卷第191，220頁 第28組 11 10701 00000-00、00000-00 2 他卷第47，110，221頁 第29組 11 10705 00000-00 1 他卷第163，249頁 第30組 12 10701 00000-00 1 他卷第47，110頁 第31組 12 10702 00000-00 1 他卷第81，221頁 第32組 12 10705 00000-00 1 他卷第163，249頁 第33組 13 10701 00000-00、00000-00 2 他卷第47，110，221頁 第34組 13 10705 00000-00 1 他卷第163，249頁 第35組 14 10701 00000-00 1 他卷第47，110頁 第36組 14 10702 00000-00 1 他卷第81，221頁 第37組 14 10705 00000-00 1 他卷第163，249頁 第38組 15 10701 00000-00 1 他卷第47，110頁 第39組 15 10702 00000-00 1 他卷第81，221頁 第40組 15 10708 00000-00、00000-00 2 他卷第249，280，163頁 第41組 16 10701 00000-00 1 他卷第47，110頁 第42組 16 10702 00000-00 1 他卷第81，221頁 第43組 16 10706 00000-00 1 他卷第192，249頁 第44組 17 10701 00000-00、00000-00 2 他卷第47，110，221頁 第45組 17 10706 00000-00 1 他卷第192，249頁 第46組 18 10701 00000-00 1 他卷第47，110頁 第47組 18 10705 00000-00 1 他卷第163，280頁 第48組 18 10706 00000-00、00000-00 2 他卷第192，221，249頁 第49組 19 10701 00000-00 1 他卷第47，110頁 第50組 19 10704 00000-00 1 他卷第137，308頁 第51組 19 10705 00000-00 1 他卷第163，280頁 第52組 20 10701 00000-00 1 他卷第47，110頁 第53組 20 10705 00000-00、00000-00、00000-00、00000-00、00000-00 5 他卷第163，192，221，249，280，308頁 第54組 21 10701 00000-00 1 他卷第48，111頁 第55組 21 10707 00000-00 1 他卷第222，281頁 第56組 22 10701 00000-00 1 他卷第48，111頁 第57組 22 10704 00000-00 1 他卷第138，164頁 第58組 22 10708 00000-00 1 他卷第250，281頁 第59組 23 10701 00000-00 1 他卷第48，111頁 第60組 23 10704 00000-00 1 他卷第138，281頁 第61組 23 10705 00000-00 1 他卷第164，309頁 第62組 23 10706 00000-00、00000-00 2 他卷第193，222，250頁 第63組 24 10701 00000-00、00000-00、00000-00 3 他卷第48，111，193，250頁 第64組 24 10705 00000-00、00000-00、00000-00 3 他卷第164，222，281，309頁 第65組 25 10701 00000-00 1 他卷第48，111頁 第66組 25 10704 00000-00、00000-00 2 他卷第138，222，281頁 第67組 25 10705 00000-00 1 他卷第164，309頁 第68組 25 10706 00000-00 1 他卷第193，250頁 第69組 26 10701 00000-00 1 他卷第48，111頁 第70組 26 10704 00000-00 1 他卷第138，281頁 第71組 26 10706 00000-00、00000-00 2 他卷第193，222，250頁 第72組 27 10701 00000-00、00000-00、00000-00 3 他卷第48，111，164，309頁 第73組 27 10704 00000-00 1 他卷第138，281頁 第74組 28 10701 00000-00、00000-00、00000-00 3 他卷第48，111，164，309頁 第75組 28 10704 00000-00 1 他卷第138，281頁 第76組 28 10706 00000-00 1 他卷第193，222頁 第77組 29 10701 00000-00、00000-00、00000-00、00000-00 4 他卷第48，111，164，193，309頁 第78組 29 10704 00000-00、00000-00 2 他卷第138，222，250頁 第79組 30 10701 00000-00、00000-00 2 他卷第48，111，193頁 第80組 30 10704 00000-00 1 他卷第138，222頁 第81組 30 10705 00000-00、00000-00、00000-00 3 他卷第164，250，281，309頁 第82組 31 10701 00000-00、00000-00 2 他卷第49，82，112頁 第83組 31 10704 00000-00 1 他卷第139，223頁 第84組 31 10705 00000-00 1 他卷第165，251頁 第85組 31 10706 00000-00、00000-00 2 他卷第194，282，310頁 第86組 32 10701 00000-00、00000-00、00000-00、00000-00 4 他卷第49，82，112，139，223頁 第87組 32 10705 00000-00 1 他卷第165，251頁 第88組 32 10706 00000-00、00000-00 2 他卷第194，282，310頁 第89組 33 10701 00000-00、00000-00、00000-00、00000-00 4 他卷第49，82，112，139，223頁 第90組 33 10705 00000-00 1 他卷第165，251頁 第91組 33 10706 00000-00 1 他卷第194，310頁 第92組 34 10701 00000-00、00000-00、00000-00、00000-00 4 他卷第49，82，112，139，223頁 第93組 34 10705 00000-00、00000-00、00000-00、00000-00 4 他卷第165，194，251，282，310頁 第94組 35 10701 00000-00、00000-00 2 他卷第49，82，112頁 第95組 35 10704 00000-00 1 他卷第139，223頁 第96組 35 10705 00000-00 1 他卷第165，251頁 第97組 35 10706 00000-00 1 他卷第194，310頁 第98組 36 10701 00000-00、00000-00 2 他卷第49，82，112頁 第99組 36 10706 00000-00、00000-00 2 他卷第194，223，310頁 第100組 37 10701 00000-00、00000-00 2 他卷第49，82，112頁 第101組 38 10701 00000-00、00000-00、00000-00 3 他卷第49，82，112，139頁 第102組 38 10706 00000-00、00000-00 2 他卷第194，223，310頁 第103組 39 10701 00000-00、00000-00 2 他卷第49，82，112頁 第104組 39 10704 00000-00 1 他卷第139，223頁 第105組 39 10706 00000-00 1 他卷第194，310頁 第106組 40 10701 00000-00、00000-00、00000-00、00000-00 4 他卷第49，82，112，139，223頁 第107組 40 10705 00000-00 1 他卷第165，282頁 第108組 40 10706 00000-00、00000-00 2 他卷第194，251，310頁 第109組 41 10702 00000-00 1 他卷第84，113頁 第110組 41 10704 00000-00、00000-00 2 他卷第140，166，224頁 第111組 41 10706 00000-00 1 他卷第195，252頁 第112組 42 10702 00000-00、00000-00、00000-00 3 他卷第84，113，195，283頁 第113組 42 10707 00000-00 1 他卷第224，252頁 第114組 43 10701 00000-00、00000-00 2 他卷第50，84，113頁 第115組 43 10706 00000-00 1 他卷第195，224頁 第116組 44 10702 00000-00、00000-00 2 他卷第84，113，283頁 第117組 44 10705 00000-00 1 他卷第166，195頁 第118組 45 10702 00000-00、00000-00、00000-00、00000-00 4 他卷第84，113，195，224，252頁 第119組 46 10702 00000-00 1 他卷第84，113頁 第120組 46 10704 00000-00、00000-00 2 他卷第140，166，224頁 第121組 46 10706 00000-00 1 他卷第195，252頁 第122組 47 10701 00000-00、00000-00 2 他卷第50，84，113頁 第123組 47 10705 00000-00 1 他卷第166，252頁 第124組 47 10706 00000-00 1 他卷第195，283頁 第125組 48 10701 00000-00、00000-00 2 他卷第50，84，113頁 第126組 49 10701 00000-00、00000-00 2 他卷第50，84，113頁 第127組 49 10708 00000-00、00000-00 2 他卷第252，283，311頁 第128組 50 10701 00000-00、00000-00 2 他卷第50，84，113頁 第129組 50 10709 00000-00 1 他卷第283，311頁 第130組 51 10701 00000-00、00000-00 2 他卷第51，83，114頁 第131組 52 10701 00000-00、00000-00 2 他卷第51，83，114頁 第132組 52 10709 00000-00 1 他卷第284，312頁 第133組 53 10701 00000-00、00000-00 2 他卷第51，83，114頁 第134組 53 10709 00000-00 1 他卷第284，312頁 第135組 54 10702 00000-00 1 他卷第83，114頁 第136組 54 10706 00000-00 1 他卷第196，253頁 第137組 54 10707 00000-00 1 他卷第225，284頁 第138組 55 10703 00000-00 1 他卷第114，253頁 第139組 55 10706 00000-00 1 他卷第196，284頁 第140組 56 10702 00000-00、00000-00 2 他卷第83，114，253頁 第141組 56 10704 00000-00、00000-00 2 他卷第141，196，225頁 第142組 56 10705 00000-00 1 他卷第167，284頁 第143組 57 10703 00000-00、00000-00、00000-00 3 他卷第114，196，225，284頁 第144組 58 10702 00000-00 1 他卷第83，114頁 第145組 58 10704 00000-00 1 他卷第141，167頁 第146組 58 10706 00000-00 1 他卷第196，225頁 第147組 59 10702 00000-00、00000-00 2 他卷第83，167，253頁 第148組 59 10706 00000-00、00000-00 2 他卷第196，225，284頁 第149組 60 10702 00000-00、00000-00、00000-00 3 他卷第83，114，141，167頁 第150組 60 10706 00000-00 1 他卷第196，225頁 第151組 61 10702 00000-00、00000-00、00000-00 3 他卷第85，168，254，285頁 第152組 61 10703 00000-00 1 他卷第115，197頁 第153組 62 10703 00000-00 1 他卷第115，168頁 第154組 62 10706 00000-00 1 他卷第197，285頁 第155組 63 10702 00000-00 1 他卷第85，168頁 第156組 63 10706 00000-00 1 他卷第197，285頁 第157組 64 10702 00000-00、00000-00 2 他卷第85，115，226頁 第158組 65 10702 00000-00、00000-00 2 他卷第85，115，168頁 第159組 65 10706 00000-00 1 他卷第197，254頁 第160組 65 10709 10710 1 他卷第285，313頁 合計   　 267 　 

附表三：麻豆區公所水門照片偽造明細表      組別 水門編號 最初申報年月所附照片 充作其它申報年月-水門編號照片  照片張數 出處說明：108他2716卷一稱卷一，108他2716卷二卷稱卷二 第1組 1 10701 10705-1、10706-1、10708-1 3 卷二第51，363頁，卷一第31，218頁 第2組 2 10702 10706-2、10708-2 2 卷二第121頁，卷一第31，218頁 第3組 2 10703 10710-2 1 卷二第195頁，卷一第398頁 第4組 2 10701 10705-2、10707-2 2 卷二第51，363頁，卷一第125頁 第5組 3 10704 10707-3 1 卷二第274頁，卷一第126頁 第6組 4 10701 10705-4 1 卷二第52，364頁 第7組 4 10704 10709-4 1 卷二第274頁，卷一第309頁 第8組 4 10703 10708-4 1 卷二第196頁，卷一第219頁 第9組 4 10702 10706-4 1 卷二第122頁，卷一第32頁 第10組 5 10701 10705-5、10707-5、10710-5 3 卷二第53，365頁，卷一第127，400頁 第11組 6 10701 10705-6、10707-6 2 卷二第53，365頁，卷一第127頁 第12組 6 10703 10706-6 1 卷二第197頁，卷一第33頁 第13組 7 10704 10708-7 1 卷二第216頁，卷一第221頁 第14組 7 10701 10705-7 1 卷二第54，366頁 第15組 7 10702 10707-7 1 卷二第124頁，卷一第128頁 第16組 8 10705 10707-8 1 卷二第366頁，卷一第128頁 第17組 9 10704 10706-9 1 卷二第277頁，卷一第35頁 第18組 10 10704 00000-00 1 卷二第277頁，卷一第129頁 第19組 11 10704 00000-00 1 卷二第278頁，卷一第313頁 第20組 12 10702 00000-00 1 卷二第126頁，卷一第313頁 第21組 12 10704 00000-00 1 卷二第278頁，卷一第36頁 第22組 13 10707 00000-00、00000-00 2 卷一第131，224，314頁 第23組 15 10704 00000-00 1 卷二第280頁，卷一第315頁 第24組 16 10704 00000-00 1 卷二第280頁，卷一第38頁 第25組 16 10705 00000-00 1 卷二第370頁，卷一第405頁 第26組 17 10704 00000-00 1 卷二第281頁，卷一第39頁 第27組 18 10704 00000-00、00000-00 2 卷二第281頁，卷一第133，406頁 第28組 19 10707 00000-00 1 卷二第134頁，卷一第317頁 第29組 19 10708 00000-00 1 卷二第227頁，卷一第407頁 第30組 20 10704 00000-00 1 卷二第288頁，卷一第40頁 第31組 20 10701 00000-00 1 卷二第60頁，130頁 第32組 20 10708 00000-00 1 卷一第227頁，317頁 第33組 21 10704 00000-00 1 卷二第283頁，卷一第228頁 第34組 21 10705 00000-00 1 卷二第373頁，卷一第408頁 第35組 22 10705 00000-00 1 卷二第373頁，卷一第408頁 第36組 23 10706 00000-00 1 卷一第42，229頁 第37組 24 10707 00000-00 1 卷一第136，319頁 第38組 25 10704 00000-00、00000-00 2 卷二第285頁，卷一第43，320頁 第39組 26 10704 00000-00 1 卷二第285頁，卷一第43頁 第40組 27 10704 00000-00 1 卷二第286頁，卷一第138頁 第41組 28 10707 00000-00 1 卷一第138，411頁 第42組 28 10706 00000-00 1 卷一第44，321頁 第43組 29 10706 00000-00 1 卷一第45，232頁 第44組 31 10707 00000-00 1 卷一第140，413頁 第45組 31 10704 00000-00 1 卷二第288頁，卷一第233頁 第46組 32 10709 00000-00 1 卷一第323，413頁 第47組 32 10706 00000-00 1 卷一第46，140頁 第48組 33 10704 00000-00、00000-00 2 卷二第289頁，卷一第324，414頁 第49組 34 10706 00000-00 1 卷一第47，324頁 第50組 34 10704 00000-00 1 卷二第289頁，卷一第414頁 第51組 35 10706 00000-00、00000-00 2 卷一第48，235，325頁 第52組 35 10707 00000-00 1 卷一第142，415頁 第53組 36 10707 00000-00 1 卷一第142，415頁 第54組 36 10708 00000-00 1 卷一第235，325頁 第55組 37 10704 00000-00 1 卷二第291頁，卷一第236頁 第56組 37 10705 00000-00 1 卷二第381頁，卷一第416頁 第57組 37 10702 00000-00 1 卷二第139，213頁 第58組 38 10704 00000-00 1 卷二第291頁，卷一第143頁 第59組 38 10706 00000-00 1 卷一第49，416頁 第60組 38 10702 00000-00 1 卷二第139，213頁 第61組 39 10708 00000-00 1 卷一第237，417頁 第62組 39 10702 00000-00 1 卷二第140，214頁 第63組 39 10707 00000-00 1 卷一第144，327頁 第64組 40 10702 00000-00 1 卷二第140，214頁 第65組 40 10706 00000-00、00000-00 2 卷一第50，144，327頁 第66組 40 10705 00000-00 1 卷二第382頁，卷一第417頁 第67組 41 10706 00000-00 1 卷一第51，145頁 第68組 42 10706 00000-00 1 卷一第51，238頁 第69組 43 10701 00000-00 1 卷二第70，142頁 第70組 43 10707 00000-00 1 卷一第146，329頁 第71組 45 10704 00000-00 1 卷二第295頁，卷一第330頁 第72組 45 10702 00000-00 1 卷二第144，144頁 第73組 46 10704 00000-00 1 卷二第295頁，卷一第147頁 第74組 46 10706 00000-00 1 卷一第53，420頁 第75組 47 10704 00000-00 1 卷二第296頁，卷一第421頁 第76組 49 10708 00000-00 1 卷一第242，422頁 第77組 51 10706 00000-00 1 卷一第56，243頁 第78組 51 10707 00000-00 1 卷一第150，423頁 第79組 52 10708 00000-00 1 卷一第243，423頁 第80組 53 10704 00000-00 1 卷二第299頁，卷一第334頁 第81組 53 10706 00000-00 1 卷一第57，244頁 第82組 54 10707 00000-00 1 卷一第151，424頁 第83組 55 10706 00000-00 1 卷一第58，335頁 第84組 55 10704 00000-00 1 卷二第300頁，卷一第425頁 第85組 56 10704 00000-00 1 卷二第300頁，卷一第152頁 第86組 57 10701 00000-00 1 卷二第77，149頁 第87組 57 10709 00000-00 1 卷一第336，426頁 第88組 57 10705 00000-00 1 卷二第398頁，卷一第246頁 第89組 58 10704 00000-00 1 卷二第301頁，卷一第336頁 第90組 58 10706 00000-00 1 卷一第59，153頁 第91組 58 10705 00000-00 1 卷二第398頁，卷一第246頁 第92組 58 10701 00000-00 1 卷二第77，149頁 第93組 59 10707 00000-00 1 卷一第154，427頁 第94組 59 10704 00000-00 1 卷二第302頁，卷一第337頁 第95組 60 10704 00000-00 1 卷二第302頁，卷一第154頁 第96組 60 10706 00000-00 1 卷一第60，247頁 第97組 61 10708 00000-00 1 卷一第248，428頁 第98組 62 10704 00000-00 1 卷二第303頁，卷一第338頁 第99組 64 10706 00000-00 1 卷一第62，249頁 第100組 64 10704 00000-00 1 卷二第307頁，卷一第156頁 第101組 65 10705 00000-00 1 卷二第394頁，卷一第340頁 第102組 65 10706 00000-00 1 卷一第63，250頁 第103組 66 10706 00000-00 1 卷一第63，157頁 第104組 67 10704 00000-00、00000-00 2 卷二第306頁，卷一第64，158頁 第105組 68 10706 00000-00 1 卷一第64，251頁 第106組 69 10704 00000-00 1 卷二第307頁，卷一第159頁 第107組 71 10706 00000-00 1 卷一第66，343頁 第108組 72 10704 00000-00 1 卷二第308頁，卷一第66頁 第109組 72 10703 00000-00 1 卷二第230，231頁 第110組 73 10705 00000-00 1 卷二第390頁，卷一第344頁 第111組 74 10702 00000-00 1 卷二第157，231頁 第112組 74 10706 00000-00 1 卷一第67，254頁 第113組 75 10704 00000-00 1 卷二第310頁，卷一第162頁 第114組 76 10708 00000-00 1 卷一第255，345頁 第115組 76 10704 00000-00 1 卷二第310頁，卷一第162頁 第116組 77 10706 00000-00 1 卷一第69，346頁 第117組 77 10704 00000-00 1 卷二第311頁，卷一第436頁 第118組 78 10706 00000-00 1 卷一第69，256頁 第119組 79 10706 00000-00 1 卷一第70，347頁 第120組 79 10701 00000-00 1 卷二第88，160頁 第121組 80 10706 00000-00 1 卷一第70，164頁 第122組 81 10704 00000-00 1 卷二第313頁，卷一第165頁 第123組 81 10706 00000-00、00000-00 2 卷一第71，258，438頁 第124組 82 10706 00000-00 1 卷一第71，165頁 第125組 82 10704 00000-00 1 卷二第313頁，卷一第258頁 第126組 84 10704 00000-00 1 卷二第314頁，卷一第166頁 第127組 84 10706 00000-00 1 卷一第72，349頁 第128組 85 10705 00000-00、00000-00、00000-00 3 卷二第405頁，卷一第73，260，440頁 第129組 85 10704 00000-00 1 卷二第315頁，卷一第167頁 第130組 86 10704 00000-00 1 卷二第315，405頁 第131組 86 10706 00000-00 1 卷一第73，440頁 第132組 87 10705 00000-00 1 卷二第406頁，卷一第168頁 第133組 87 10704 00000-00 1 卷二第316頁，卷一第441頁 第134組 88 10705 00000-00 1 卷二第406頁，卷一第168頁 第135組 88 10704 00000-00、00000-00 2 卷二第316頁，卷一第74，351頁 第136組 88 10708 00000-00 1 卷一第261，441頁 第137組 89 10705 00000-00 1 卷二第407頁，卷一第442頁 第138組 89 10704 00000-00 1 卷二第317頁，卷一第262頁 第139組 90 10704 00000-00、00000-00 2 卷二第317，407頁，卷一第262頁 第140組 90 10709 00000-00 1 卷一第352，442頁 第141組 91 10706 00000-00 1 卷一第76，170頁 第142組 91 10704 00000-00、00000-00 2 卷二第318，408頁，卷一第443頁 第143組 92 10704 00000-00、00000-00 2 卷二第318，408頁，卷一第263頁 第144組 92 10706 00000-00 1 卷一第76，353頁 第145組 93 10709 00000-00 1 卷一第354，444頁 第146組 93 10704 00000-00 1 卷二第319頁，卷一第77頁 第147組 94 10704 00000-00 1 卷二第319，409頁 第148組 94 10706 00000-00 1 卷一第77，171頁 第149組 95 10704 00000-00 1 卷二第320頁，卷一第265頁 第150組 95 10706 00000-00、00000-00 2 卷一第78，172，445頁 第151組 96 10707 00000-00 1 卷一第172，445頁 第152組 97 10707 00000-00 1 卷一第173，446頁 第153組 97 10705 00000-00 1 卷二第411頁，卷一第356頁 第154組 99 10706 00000-00 1 卷一第80，267頁 第155組 101 10706 00000-000 1 卷一第81，175頁 第156組 101 10702 00000-000 1 卷二第171，245頁 第157組 102 10704 00000-000 1 卷二第323，324頁 第158組 102 10702 00000-000 1 卷二第171，245頁 第159組 104 10705 00000-000 1 卷二第414頁，卷一第176頁 第160組 104 10704 00000-000 1 卷二第324，414頁 第161組 106 10706 00000-000 1 卷一第83，177頁 第162組 107 10704 00000-000 1 卷二第326頁，卷一第178頁 第163組 107 10702 00000-000 1 卷二第174頁，卷一第84頁 第164組 107 10701 00000-000 1 卷二第102，416頁 第165組 109 10704 00000-000 1 卷二第327頁，卷一第179頁 第166組 113 10704 00000-000、00000-000 2 卷二第329頁，卷一第182，274頁 第167組 114 10707 00000-000 1 卷一第182，455頁 第168組 114 10706 00000-000 1 卷一第87，274頁 第169組 115 10706 00000-000 1 卷一第88，454頁 第170組 115 10704 00000-000 1 卷二第330頁，卷一第181頁 第171組 116 10704 00000-000 1 卷二第330頁，卷一第181頁 第172組 117 10706 00000-000、00000-000 2 卷一第89，183，457頁 第173組 117 10704 00000-000 1 卷二第331頁，卷一第276頁 第174組 118 10705 00000-000 1 卷二第421頁，卷一第276頁 第175組 119 10705 00000-000 1 卷二第422頁，卷一第367頁 第176組 119 10707 00000-000 1 卷一第184，456頁 第177組 120 10708 00000-000 1 卷一第277，456頁 第178組 121 10708 00000-000 1 卷一第278，459頁 第179組 121 10705 00000-000 1 卷二第423頁，卷一第368頁 第180組 122 10706 00000-000 1 卷一第91，185頁 第181組 122 10704 00000-000 1 卷二第333頁，卷一第459頁 第182組 123 10707 00000-000 1 卷一第186，458頁 第183組 123 10704 00000-000 1 卷二第334頁，卷一第279頁 第184組 124 10705 00000-000 1 卷二第424頁，卷一第369頁 第185組 125 10706 00000-000、00000-000 2 卷一第93，187，461頁 第186組 127 10707 00000-000 1 卷一第188，460頁 第187組 127 10705 00000-000 1 卷二第426頁，卷一第281頁 第188組 128 10705 00000-000 1 卷二第426頁，卷一第371頁 第189組 129 10706 00000-000 1 卷一第95，189頁 第190組 130 10706 00000-000、00000-000 2 卷一第95，189，463頁 第191組 131 10704 00000-000 1 卷二第328頁，卷一第283頁 第192組 132 10705 00000-000 1 卷二第428頁，卷一第462頁 第193組 133 10706 00000-000 1 卷一第97，374頁 第194組 133 10704 00000-000 1 卷二第339頁，卷一第465頁 第195組 134 10704 00000-000 1 卷二第339頁，卷一第284頁 第196組 134 10706 00000-000 1 卷一第97，191頁 第197組 135 10705 00000-000 1 卷二第430頁，卷一第375頁 第198組 136 10709 00000-000 1 卷一第375，464頁 第199組 136 10706 00000-000 1 卷一第98，285頁 第200組 138 10706 00000-000 1 卷一第99，193頁 第201組 139 10708 00000-000 1 卷一第287，466頁 第202組 139 10704 00000-000 1 卷二第342頁，卷一第194頁 第203組 140 10705 00000-000 1 卷二第432頁，卷一第466頁 第204組 141 10706 00000-000、00000-000 2 卷一第101，195，469頁 第205組 142 10705 00000-000 1 卷二第433頁，卷一第378頁 第206組 67-6 10702 00000-00-0 1 卷二第185，259頁 第207組 西平寮001 10702 10703-西平寮001 1 卷二第179，253頁 第208組 西平寮001 10706 10707-西平寮001、10704-西平寮002 2 卷一第107，201頁，卷二第347頁 第209組 西平寮002 10701 10702-西平寮002 1 卷二第107，179頁 第210組 西平寮003 10705 10709-東平寮003 1 卷二第437頁，卷一第380頁 第211組 西平寮004 10704 10707-西平寮004 1 卷二第348頁，卷一第202頁 第212組 西平寮005 10704 10707-西平寮005 1 卷二第348頁，卷一第203頁 合計   　 240